【裁判字號】    96,上更(一),377
【裁判日期】    970103
【裁判案由】    違反槍砲彈藥刀械管制條例等
【裁判全文】
臺灣高等法院臺南分院刑事判決        96年度上更(一)字第377號
上  訴  人
即  被  告  丁○○
                    現羈押於臺灣臺南看守所
指定辯護人  本院公設辯護人乙○○
上列上訴人因違反毒品危害防制條例等案件，不服臺灣臺南地方
法院九十五年訴字第五一三號中華民國九十六年一月十九日第一
審判決（起訴案號：臺灣臺南地方法院檢察署九十五年偵字第一
五八四、四○九三、四二九一、四四七五、四七五七、六四二九
、六四九一號），提起上訴，判決後，經最高法院發回更審，本
院判決如下：
    主  文
原判決關於丁○○販賣改造手槍罪及定執行刑部分均撤銷。
丁○○共同未經許可，販賣可發射子彈具有殺傷力之改造手槍，
累犯，處有期徒刑柒年，併科罰金新臺幣肆拾萬元，罰金如易服
勞役，以罰金總額與六個月之日數比例折算；扣案如附表Ａ、Ｂ
、Ｃ、Ｄ（編號9.制式子彈一顆除外）、Ｅ所示槍砲及有殺傷力
之子彈、零件及工具均沒收。
    事  實
一、前案科刑及執行紀錄：
    丁○○（被訴連續轉讓第二級毒品罪，處有期徒刑一年六月
    ；被訴幫助施用第二級毒品罪，處有期徒刑五月，均經判決
    確定）曾於民國（下同）九十年間，因妨害家庭及竊盜等案
    ，經臺灣臺南地方法院判處徒刑七月、十月確定，又於九十
    一年間，因違反毒品危害防制條例案件，再經臺灣臺南地方
    法院判處徒刑七月確定，經臺灣臺南地方法院裁定應執行徒
    刑一年十月，於九十三年一月九日縮刑期滿執行完畢。
二、附表Ａ、Ｂ、Ｂ之1.部分：
    丁○○單獨製造具殺傷力改造手槍二支、子彈六顆及不具殺
    傷力子彈三顆（其中一顆未扣案）：
  (一)附表Ａ部分：
    丁○○未經許可，基於製造改造手槍及子彈之概括犯意，於
    九十四年九月初某日，先在台南市安南區中洲寮「捷豹玩具
    槍專賣店」，購買玩具手槍一枝及玩具子彈數顆。又於九十
    四年九月二日後，向綽號強仔不詳男子，購買改造手槍槍管
    一枝。旋在台南縣西港鄉南海村南海埔七○號黃炳楠（幫助
    製造改造手槍經一審判處徒刑三年）住處，將上開玩具手槍
    槍管拆下，換裝上向綽號強仔購得改造手槍槍管，而製造完
    成具殺傷力改造手槍一枝（槍枝管制編號0000000000號，含
    彈匣一個，附表Ａ編號１所示），並在上開黃炳楠住處，以
    工具將上開購得玩具子彈鑽孔後，再以黑火藥裝填，而製造
    完成具殺傷力子彈五顆（附表Ａ編號２、３所示）及不具殺
    傷力子彈一顆（附表Ａ編號４所示）。嗣於九十四年九月中
    旬某日，將上開經改造手槍（含彈匣一個）及子彈包裝後，
    攜至台南縣七股鄉頂山村頂山一六六號丙○○住處，交不知
    情丙○○保管。嗣於九十五年一月六日中午十二時十分許，
    經丁○○主動帶警至丙○○住處，而查獲附表Ａ所示改造手
    槍一枝（含彈匣一個）、具有殺傷力子彈五顆及不具殺傷力
    子彈一顆。
  (二)附表Ｂ部分：
    丁○○又於九十四年十月初某日，在上開黃炳楠住處，將所
    購得道具槍一枝，以電鑽將槍管貫通而製造完成具殺傷力改
    造手槍一枝（槍枝管制編號0000000000號，附表Ｂ編號1.所
    示）及以上開方法，製造完成具殺傷力一顆（附表Ｂ編號2.
    所示）及不具殺傷力子彈一顆（附表Ｂ編號3.所示），並於
    九十四年十月初某日，在上開黃炳楠住處，將上開製造完成
    改造手槍一枝（含彈匣一個）及子彈二顆置於黑色皮包，交
    予戊○○（寄藏改造手槍罪，業經一審判處徒刑三年六月，
    併科罰金新台幣七萬元確定）保管。嗣於九十五年二月十六
    日下午五時廿分許，經丁○○主動帶警至台南縣安定鄉港尾
    村港子尾三五號戊○○住處，查獲附表Ｂ所示改造槍枝一枝
    （含彈匣一個）、具殺傷力子彈暨不具殺傷力子彈各一顆。
  (三)附表Ｂ之1.部分（製造子彈一顆未完成）：
    丁○○另於九十四年十二月間，在台南縣西港鄉○○村○○
    街八號之一三九蔡金龍（被訴幫助製造改造槍彈罪，業經一
    審判決無罪確定）住處，單獨製造不具殺傷力子彈一顆而未
    完成（未據扣案）。
三、附表Ｃ編號1.2.3.部分及Ｆ編號2.3.部分：
  (一)丁○○與侯志詳共同製造具殺傷力槍彈後賣予甲○○：
    丁○○與侯志詳（被訴連續販賣改造手槍罪，業經上訴審判
    處徒刑六年，併科罰金新台幣四十萬元確定）復共同基於製
    造改造手槍及子彈後，持以販賣概括犯意聯絡，由侯志詳負
    責改造槍管，丁○○負責組裝槍枝，侯志詳及丁○○並均從
    事製造子彈，而共同未經許可，自九十四年十月某日至同年
    十二月某日止，連續在台南縣七股鄉十份村十份六九號侯志
    詳住處、台南縣西港鄉南海村南海埔七○號黃炳楠住處，製
    造完成具殺傷力改造手槍一枝（含彈匣一個，槍枝管制編號
    0000000000號，附表Ｃ編號1.所示）及子彈十顆（附表Ｃ編
    號2.3.所示）暨尚未改造完成而不具殺傷力改造手槍一枝、
    子彈十顆（該等未改造完成槍彈均未扣案，即附表Ｆ編號2.
    、3.所示）。其中該等具殺傷力改造手槍一枝（含彈匣一個
    ，槍枝管制編號0000000000號）及子彈十顆，旋於九十四年
    十月中旬某日凌晨零時三十分許，由丁○○、侯志詳在台南
    市○○路○段七五九號對面李政瀚所營「小姐檳榔攤」，共
    同以一萬九千元售予李政瀚，李政瀚當場即持該改造手槍試
    射一發。上開販賣槍彈所得，丁○○分得一萬七千元，侯志
    詳分得二千元。嗣於九十五年二月十六日，丁○○主動供出
    其將槍賣李政瀚（被訴持有改造手槍罪，業經上訴審判處徒
    刑三年二月，併科罰金新台幣五萬元確定），於九十五年三
    月八日，經警持搜索票，在嘉義縣新港鄉月眉村月眉潭九六
    號，查獲附表Ｃ所示槍彈。
  (二)將尚未改造完成槍彈售予盧俊成部分（附表Ｆ編號2.3.）：
    丁○○與王建閔共同基於販賣改造手槍及子彈犯意，未經許
    可於九十四年十月下旬某日凌晨一至二時許，在台南市○○
    區○○路一五九號對面觀光休閒公車站牌，將上開尚未改造
    完成改造手槍一枝、子彈十顆（該等未改造完成槍彈均未扣
    案），以一萬五千元售予盧俊成（另案偵查中），所得款項
    ，丁○○取得九千元，王建閔取得六千元。
四、附表Ｄ、Ｅ部分（丁○○未經許可持有槍砲主要組成零件）
    丁○○與侯志詳停止製造改造手槍及子彈後，於九十四年十
    二月十三日廿二時許，丁○○即由黃炳楠陪同，將部分附表
    Ｄ所示製造改造手槍、子彈工具及零件（附表Ｄ編號1.至14.
    所示），持至台南縣西港鄉○○村○○街八號之一三九蔡金
    龍住處藏放。另於九十四年底某日，丁○○委託黃炳楠將另
    批附表Ｅ所示製造改造手槍、子彈工具及零件（附表Ｅ編號
    1.5.至7.至10.所示，編號6.鑑定結果非屬零件），持至台南
    縣佳里鎮○○路一二八號二樓王維成住處藏放。嗣於九十五
    年一月六日上午九時二十分許，經警先在上開王維成住處，
    查獲附表Ｅ所示工具及零件；再於九十五年一月六日上午十
    一時卅分許，又在上開蔡金龍住處，查獲附表Ｄ所示工具及
    零件。
五、案經台南縣警局歸仁分局報請台灣台南地方法院檢察署檢察
    官偵查起訴。
    理  由
甲、證據能力部分：
    按被告以外之人於審判外陳述，雖不符刑事訴訟法第一百五
    十九條之一至第一百五十九條之四規定，而經當事人於審判
    程序同意作為證據，法院審酌該言詞陳述或書面陳述作成時
    情況，認為適當者，亦得為證據。當事人、代理人或辯護人
    於法院調查證據時，知有第一百五十九條第一項不得為證據
    情形，而未於言詞辯論終結前聲明異議者，視為有前項同意
    ，刑事訴訟法第一百五十九條之五定有明文。查本件被告及
    其辯護人於原審言詞辯論終結前及被告於本院時對下列供述
    證據證據能力，均未聲明異議，復經本院於審理時逐一提示
    被告表示意見，本院審酌該等供述證據取得過程並無瑕疵，
    與本案待證事實間復具有相當關聯性，以之為本案證據並無
    不當，自得採為本件認定事實基礎，合先敘明。
乙、實體部分：
一、附表Ａ、Ｂ、Ｂ之1.、Ｃ部分：
    （丁○○單獨製造具殺傷力槍彈及丁○○、侯志詳共同製造
    具殺傷力槍彈後，售予李政瀚部分）
  (一)上開事實，業據被告丁○○於警偵訊及審理中坦承在卷，核
    與共犯侯志詳歷次所供相符，並與證人丙○○、戊○○（受
    託為丁○○保管槍彈）於警詢；證人李政瀚（向丁○○及侯
    志詳買受槍彈）、證人蔡金龍（知悉丁○○製造子彈）、證
    人黃炳楠（協助丁○○及侯志詳改造槍彈）於警詢及偵審中
    證述一致，並有附表Ａ、Ｂ、Ｃ所示槍彈扣案可稽，此外有
    刑事警察局九十五年一月十七日刑鑑字第○九五○○○七四
    ○二號、九十五年四月七日刑鑑字第○九五○○三一○三四
    號、九十五年四月四日刑鑑字第○九五○○三八五三五號槍
    彈鑑定書在卷可憑（詳偵查卷(二)一一三至一一五頁、偵查卷
    (四)二五至三○頁、偵查卷(七)一三至一五頁）。足認被告丁○○自白，核與事實相符，堪以採信。
  (二)丁○○或單獨或共同製造槍彈未遂部分：
  1.丁○○「單獨製造」具殺傷力子彈未遂部分：
    公訴意旨認被告丁○○在台南縣西港鄉○○村○○街八號之
    一三九蔡金龍住處所製造子彈具殺傷力云云。惟查：(1)被告
    丁○○於偵查中僅供承，蔡金龍曾將其住處出借伊，將火藥
    裝填到子彈等語（詳偵查卷(二)一二三頁），但未言及試射結
    果。於原審其則證述：不知道在蔡金龍家中裝填子彈有無殺
    傷力等語（詳原審卷(三)七三頁）。(2)共同被告蔡金龍於警詢
    及偵審中亦均未提及丁○○在其住處所製造（裝填）子彈，
    有無殺傷力事實。(3)此外並無任何證據，足證該顆子彈經擊
    發後，其所發射動能足以穿透人體或豬隻皮膚組織，自無從
    認定係具有殺傷力子彈至明。是被告丁○○雖著手製造此部
    分子彈，然尚屬未遂階段，公訴意旨認係既遂，尚有未合。
  2.丁○○與侯志詳「共同製造」槍彈未遂部分：
    又公訴意旨雖謂丁○○與侯志詳共同製造槍彈，再由丁○○
    持以出售盧俊成改造手槍及子彈均具殺傷力云云。惟查：(1)
    被告丁○○於偵審中雖一再供承出售盧俊成改造手槍，曾經
    持以向郊外路旁金屬交通號誌牌射擊，並曾貫穿交通號牌等
    語。核被告所述，應屬就該把槍枝殺傷力，而為刑事訴訟法
    第一百五十六條第一項被告自白。(2)又據被告丁○○所供大
    部分執行試射改造手槍者為黃炳楠，而證人黃炳楠於偵審中
    雖亦證實確有協助試射改造手槍。然經被告丁○○參與改造
    後持往試射手槍至少四把（分別放在丙○○、戊○○住處及
    售予盧俊成、李政瀚），且證人黃炳楠歷次證述均未提及「
    每一把經丁○○參與改造手槍，均經其試射」或「每一把經
    其試射改造手槍，均成功貫穿交通號牌」。該證人黃炳楠於
    原審復稱：我不知他們把我試射過槍枝賣給誰，他們也沒告
    訴我；我也不知我試射過銀色改造槍枝是否可擊發及有無殺
    傷力，我射擊鐵製路標射擊完我就走了；上開銀色手槍是否
    可貫穿鐵製路標，我不知，我沒有看等語（詳原審卷(二)二九
    二至二九三頁）。是就嗣後經被告丁○○出售盧俊成特定槍
    彈而言，證人黃炳楠於偵審中證言，尚不足以補強被告丁○○上揭自白。(3)另共犯侯志詳於原審以證人身分證稱：賣予
    盧俊成那把槍，改造完成後，有無經試射伊不知，因伊只參
    與改造，槍管組裝完畢後，伊就沒參與等語（詳原審卷(二)二
    七六頁）。是被告丁○○上述關於出售盧俊成槍彈，係具有
    殺傷力自白，亦難自共犯侯志詳供述，獲得補強。(4)證人盧
    俊成（該等槍彈買受人）於警詢僅供稱：伊曾將丁○○售予
    槍彈，於九十四年十月廿七日凌晨一時許，拿至台南市○○
    里○○街北側河堤，朝天空試射一發，沒朝目標物試射等語
    （詳警卷(八)四三頁）。據此亦難以依其供述而認該子彈發射
    後動能如何。證人盧俊成於原審又供稱：伊向丁○○買的槍
    枝，伊曾擊發並朝天試射，但子彈有無射出伊不清楚，故伊
    不知槍枝有無殺傷力等語（詳原審卷(三)一二至一三頁）。是
    亦不能依買受人盧俊成供述，而認定系爭槍彈有無殺傷力。
    (5)綜上各情，本件關於丁○○持以出售盧俊成槍彈，既未經
    扣案，而無從依科學鑑定方式確認其殺傷力，丁○○前述自
    白復無證據可資補強，依刑事訴訟法第一百五十六條第二項
    規定，自難據以確認該等改造手槍及子彈，係具殺傷力槍彈
    ，該部分事實認定既有疑義，應為有利被告丁○○認定，即
    應認該等槍彈不具殺傷力。故被告丁○○與侯志詳雖已有共
    同著手製造該部分槍彈行為，然因系爭槍彈尚不具殺傷力，
    是被告丁○○與侯志詳所為製造行為，自仍處於未遂階段。
    公訴意旨認已既遂，同有未合，併此敘明。
二、附表ＤＥ部分（丁○○與侯志詳持有槍砲主要組成零件）：
    訊據被告丁○○供承持有附表Ｄ所示部分零件，然辯稱：附
    表Ｄ編號1.所示槍管係侯志詳所有，非我的云云。查被告丁○○持有附表Ｄ所示改造手槍工具及零件，並寄在王維成及
    蔡金龍住處等情，已據被告丁○○於警詢供稱：在蔡金龍住
    處查扣改造手槍工具及零件，係我與侯志詳共同持有，我在
    九十四年十二月中旬放在渠住處等語（詳警卷(二)三至四頁）
    ，核與(1)證人蔡金龍於警詢供稱：丁○○及黃炳楠於九十四
    年十二月十三日晚上十時許，將改造槍械物品及工具，拿到
    我住處寄，並告訴我袋內物品係改造槍枝工具及零件等語（
    詳警卷(二)三九至四二頁）。(2)證人黃炳楠於警詢證稱：警方
    在蔡金龍住處，查扣改造槍枝工具一批，係我與丁○○、王
    維成拿去寄的等語（詳警卷(二)三二頁）。(3)證人王維成於警
    詢證稱：附表Ｅ所示工具係丁○○、侯志詳在黃炳楠住處改
    造槍彈所用；九十四年底黃炳楠說要搬到別處藏放，丁○○
    問我可否寄在我家，我說可以，他和黃炳楠即搬到我住處寄
    放，當時還有三支改造槍枝槍管及槍身，後來我向丁○○說
    ，我女兒要到我住處，不能讓孩子看到，丁○○和黃炳楠，
    再將槍彈改放蔡金龍住處等語（詳警卷(二)五六、六二頁），
    互核相符，並有台南縣警察局歸仁分局扣押物品目錄表在卷
    可稽（詳警卷(二)一九三至一九四、二一二至二一三頁）。則
    被告丁○○持有附表Ｄ、Ｅ所示改造槍枝零件及工具事實，
    應堪認定。又被告丁○○雖辯稱，附表Ｄ編號1.所示槍管，
    係侯志詳所有云云。然參諸證人侯志詳於警詢證稱：我製造
    好槍管後，均交丁○○一起作為改造槍枝使用，我們所改造
    槍枝、子彈及工具，均交王維成保管過，其餘我不知道等語
    （詳警卷(二)六五、六九至七○頁）。且被告丁○○與共同被
    告侯志詳共同製造槍枝事實，亦據被告丁○○坦承，已如前
    述。則附表Ｄ編號1.所示改造槍管，係供被告丁○○與共同
    被告侯志詳持以改造槍枝，縱該槍管係侯志詳所有，亦不足
    影響丁○○持有該等改造槍枝零件及工具暨曾交寄蔡金龍住
    處事實認定。是被告丁○○所辯，自不足採。又附表Ｄ所示
    改造槍枝零件及工具，經送刑事警察局鑑定結果，附表Ｄ編
    號1.所示改造槍管廿一枝，其中三支係土造金屬槍管二枝及
    改造金屬槍管一枝，均為內政部於八十六年十一月廿四日以
    台內警字第八六七○六八三號公告槍砲主要組成零件，其
    餘送鑑物則均非屬槍砲彈藥刀械管制條例管制槍彈，有刑事
    警察局九十六年十一月九日刑鑑字第○九六○一五八七四三
    號函、內政部九十六年十二月五日內授警字第○九六○八七
    一九五一號函在卷可參（詳更(一)卷一四四至一四九、一六三
    至一六八頁）。是被告丁○○所持有附表Ｄ編號1.所示改造
    槍管，其中三支係屬槍枝組成主要零件，殊堪認定。又手槍
    槍管雖經上開內政部公告為手槍主要組成零件，然該公告內
    亦附註載明：主要組成零件若經使用、破壞或變形，非加工
    、修護不能再供組成槍砲、彈藥者，則非屬主要組成零件。
    而本件附表Ｅ編號6.所示槍管，其內具有阻鐵，有刑事警察
    局九十五年一月廿六日刑鑑字第○九五○○○七四○三號槍
    彈鑑定書在卷可稽（詳偵查卷(二)一九九至二○一頁）。是其
    顯非經加工車通不能供組成手槍，依上公告意旨，即非屬槍
    枝主要組成零件。從而，被告該部分持有犯行，自不構成槍
    砲彈藥刀械管制條例第十三條第四項未經許可持有手槍主要
    組成零件罪，併此敘明。
三、綜上被告丁○○單獨製造槍彈既遂及未遂，暨與侯志詳共同
    製造槍彈既遂及未遂，渠二人將槍彈售予李政瀚及被告未經
    許可持有槍枝主要組成零件犯行，均事證明確，堪以認定。
四、論罪部分：
  (一)所犯法條：(1)被告丁○○單獨製造「附表Ａ」編號1.2.3.、
    「附表Ｂ」編號1.2.所示具殺傷力槍枝二枝及子彈六顆及與
    侯志詳共同製「附表Ｃ」所示具殺傷力槍枝一枝及子彈九顆
    部分，係犯槍砲彈藥刀械管制條例第八條第一項製造槍枝既
    遂罪及同條例第十二條第一項製造子彈既遂罪。(2)又被告丁○○在黃炳楠住處，以工具將玩具子彈鑽孔後，再以黑火藥
    裝填，製造完成子彈二顆，並分交丙○○（附表Ａ編號4.）
    、戊○○保管（附表Ｂ編號3.）；另被告丁○○以同一方式
    ，在蔡金龍住處製造完成「附表Ｆ編號1.」所示子彈一顆及
    在侯志詳或黃炳楠住處製造「附表Ｆ編號3.」所示子彈十顆
    ，雖尚未改造完成，然被告既已著手將玩具子彈加工，並裝
    填火藥，自屬著手子彈製造而未遂，核係犯槍砲彈藥刀械管
    制條例第十二條第一項、第五項製造子彈未遂罪。(3)又被告
    丁○○製造「附表Ｆ編號2.」所示槍枝一枝，雖未改造完成
    致不具殺傷力，然被告已將購買玩具手槍槍管拆解，並裝上
    侯志詳製造完成改造手槍槍管，顯屬已著手手槍製造而未遂
    ，該部分核係犯槍砲彈藥刀械管制條例第八條第一項、第五
    項製造槍枝未遂罪。(4)被告丁○○與共同被告侯志詳共同製
    造槍枝及子彈，售予甲○○部分，核係犯槍砲彈藥刀械管制
    條例第八條第一項販賣槍枝既遂罪及同條例第十二條第一項
    販賣子彈既遂罪。(5)又被告丁○○持有「附表Ｄ」編號1.所
    示槍管三支，係犯槍砲彈藥刀械管制條例第十三條第一項、
    第四項持有槍砲主要組成零件罪。
  (二)次按刑事法若干犯罪行為態樣，本質上原具有反覆、延續實
    行特徵，立法時既予特別歸類，定為犯罪構成要件行為要素
    ，則行為人基於概括犯意，在密切接近一定時地持續實行複
    次行為，倘依社會通念，於客觀上認為符合一個反覆、延續
    性之行為觀念者，於刑法評價上，即應僅成立一罪。學理上
    所稱集合犯之職業性、營業性或收集性等具有重複特質之犯
    罪均屬之，例如經營、從事業務、收集、販賣、製造、散布
    等行為概念者是（九五台上一０七九號判決參照）。本件被
    告丁○○以製造槍彈單一犯意，著手改造附表Ａ、Ｂ、Ｃ、
    Ｆ所示扣案槍枝及未扣案槍枝共四枝、子彈共廿八顆，致使
    其中槍枝三支、子彈十五顆，成為具有殺傷力槍枝及具有殺
    傷力子彈（附表Ａ編號1.2.3.、附表Ｂ編號1.2.、附表Ｃ部
    分）。另一槍枝及子彈十三顆則均不具殺傷力（附表Ａ編號
    4.、附表Ｂ編號3.、附表Ｆ部分），應認其製造槍枝及子彈
    犯行係集合犯，僅成立一未經許可製造槍枝及子彈既遂罪。
  (三)被告丁○○製造完成後，持有改造手槍及子彈低度行為，分
    為製造及販賣高度行為所吸收，均不另論。又被告丁○○先
    後多次製造槍彈既遂犯行，時間緊接，犯罪構成要件相同，
    顯係基於概括犯意反覆為之，為連續犯，應依修正前刑法第
    五十六條規定，分別從一重以連續製造手槍及子彈既遂罪論
    處，並各依法加重其刑（其中法定刑為無期徒刑部分，依法
    不得加重）。被告丁○○持有槍砲主要組成零件，目的係供
    己製造槍枝所用，其所犯持有槍枝主要組成零件罪及製造槍
    枝罪間，有目的及手段牽連關係，為牽連犯，應依修正前刑
    法第五十五條後段規定，從一重以連續製造槍枝既遂罪處斷
    。公訴意旨漏論被告持有槍枝主要組成零件犯行，容有未洽
    。惟此部分與被告製造槍枝間，有牽連犯裁判上一罪關係，
    為起訴效力所及，本院應併予審判。又被告販賣槍彈情節重
    於製造，故被告未經許可製造改造手槍及未經許可製造子彈
    低度行為，應分為販賣高度行為所吸收，均不另論。又公訴
    人認為製造改造手槍及子彈完成後，持以販賣，應論以製造
    改造手槍或子彈罪，尚有未合。又被告丁○○製造完成槍彈
    後，非全部均持以販賣，顯見其製造與販賣間，非有必然關
    係。是以被告丁○○製造改造手槍及子彈後，將部分製品持
    以販賣，亦依修正前刑法第五十五條後段規定，依牽連犯從
    情節較重販賣改造手槍及子彈罪論處。被告以一販賣行為，
    同時販賣改造手槍及子彈，係一行為觸犯數罪名，為想像競
    合犯，應依刑法第五十五條前段規定，從一重論以販賣改造
    手槍罪。被告丁○○與侯志詳就製造槍彈暨販賣改造槍彈予
    李政瀚部分，均有犯意聯絡及行為分擔，為共同正犯。被告
    丁○○有事實所載前科犯行，有臺灣高等法院被告全國前案
    紀錄表在卷可按，五年內，被告丁○○再故意犯本件有期徒
    刑以上之罪，為累犯，所犯除製造及販賣改造手槍就無期徒
    刑部分不得加重外，餘均應依修正前刑法第四十七條加重其
    刑（新舊法比較，詳如後述）。
  (四)又被告及辯護人於原審主張：伊於警詢及偵查中已自白，並
    供述附表Ａ、Ｂ、Ｃ所示槍彈來源及去向，應依槍砲彈藥刀
    械管制條例第十八條第四項減輕或免除其刑。查被告丁○○
    於警詢及偵查中已坦承其製造及販賣槍彈行為，有被告丁○○警詢及偵查中供述筆錄在卷可稽。而被告丁○○於九十五
    年一月六日十一時三十分許，經警逮捕後，分別於(1)九十五
    年一月六日十二時十分許，帶警至台南縣七股鄉頂山村頂山
    一六六號丙○○住處，查獲附表Ａ所示槍彈。(2)又於九十五
    年二月十六日下午五時二十分許，帶警在台南縣安定鄉港尾
    村港子尾三五號戊○○住處，查獲附表Ｂ所示槍彈。(3)另於
    九十五年一月廿三日警詢，主動供出將槍彈售予李政瀚，並
    經警持搜索票，於九十五年三月八日下午二時三十分許，在
    嘉義縣新港鄉月眉村月眉潭九六號李政瀚住所，查獲附表Ｃ
    所示槍彈。以上除有被告丁○○警詢供述外，並有丙○○、
    戊○○、李政瀚警詢及台南縣警察局歸仁分局扣押物品目錄
    表、台灣台南地方法院搜索票在卷可參（詳警卷(二)七七至七
    八頁；警卷(三)一一至一四、一八至一九頁；警卷(六)一至五、
    八至一三頁）。而警察查獲丙○○、戊○○、李政瀚持有改
    造槍彈，係經被告丁○○向警供出，始查獲等情，亦經台南
    縣警察局歸仁分局九十六年十一月二日南縣歸警偵字第0961
    002243號函覆在卷（詳更(一)卷一三一頁）。是被告丁○○就
    事實二、三部分，已於警詢及偵查中自白，並供述附表Ａ、
    Ｂ、Ｃ所示槍彈來源及去向，因而查獲，堪認屬實，應依槍
    砲彈藥刀械管制條例第十八條第四項前段規定，減輕其刑，
    並依法先加後減其刑。
五、關於刑法修正部分：
    被告行為後，刑法於九十四年二月二日修正公布，並於九十
    五年七月一日施行，爰就相關修正規定，比較如下
  (一)共同正犯部分：
    被告行為時，修正前刑法第二十八條規定：「二人以上共同
    實施犯罪之行為者，皆為正犯」，修正後同條文，將實施修
    正為實行，修正立法理由主要目的，在排除僅參與犯罪陰謀
    或預備階段者成立共同正犯可能，就此而言，修正後刑法第
    二十八條規定，較修正前規定，限縮共同正犯成立範圍，適
    用新舊法結果，以修正後規定有利被告，因此依刑法第二條
    第一項前段規定，本件應適用修正後刑法第二十八規定。
  (二)連續犯部分：
    被告行為後，刑法第五十六條連續犯規定，業於九十四年二
    月二日修正刪除，並於九十五年七月一日施行，則被告行為
    後，新刑法刪除連續犯規定，雖非犯罪構成要件變更，但已
    影響行為人刑罰法律效果，自屬法律有變更，依新刑法第二
    條第一項規定，比較新舊法結果，仍應適用較有利於被告行
    為時法律即舊法，論以連續犯（最高法院九十五年第八次刑
    事庭會議決議參照）。
  (三)牽連犯部分：
    刑法修正施行後，刪除第五十五條關於牽連犯規定，此刪除
    雖非屬犯罪構成要件之變更，但顯已影響行為人刑罰之法律
    效果，自屬法律有變更，比較新舊法適用後結果，修正後規
    定並非較有利於被告，依刑法第二條第一項前段規定，自應
    適用行為時之法律即舊法，論以牽連犯，較有利於被告。
  (四)想像競合犯部分：
    刑法修正施行後，第五十五條關於想像競合犯，增列但書「
    不得科以較輕罪名所定最輕本刑以下之刑」規定，係科刑限
    制，為法理明文化，非屬法律變更，無新舊法比較問題。
  (五)累犯部分：
    被告行為後，刑法第四十七條已修正。修正前對於行為人不
    論是故意犯或過失犯，均有累犯適用，然修正後刑法第四十
    七條第一項則僅限於故意犯，始有累犯適用。是依修正後刑
    法第二條第一項規定，顯以修正後刑法第四十七條第一項規
    定，有利於行為人。是本件對被告應適用修正後刑法第四十
    七條第一項規定，論以累犯，並加重其刑。
  (六)定應執行刑部分：
    被告行為時即修正前刑法第五十一條規定：「數罪併罰，分
    別宣告其罪之刑，依左列各款定其應執行者」其中第五款規
    定：「宣告多數有期徒刑者，於各刑中之最長期以上，各刑
    合併之刑期以下，定其刑期。但不得逾二十年」，修正後刑
    法第五十一條第五款已改為：「宣告多數有期徒刑者，於各
    刑中之最長期以上，各刑合併之刑期以下，定其刑期。但不
    得逾三十年」，比較結果，修正後刑法並非較有利於行為人
    ，依刑法第二條第一項前段，仍應依修正前規定就上開數罪
    ，定其應執行之刑。
  (七)易服勞役折算標準部分：
    修正前刑法第四十二條第二項、第三項規定：「易服勞役以
    一元以上三元以下折算一日。但勞役期限不得逾六個月」、
    「罰金總額折算逾六個月之日數者，以罰金總額與六個月之
    日數比例折算」。惟九十五年七月一日修正公布施行刑法第
    四十二條第三、五項規定：「易服勞役以新臺幣一千元、二
    千元或三千元折算一日。但勞役期限不得逾一年、罰金總額
    折算逾一年之日數者，以罰金總額與一年之日數比例折算」
    。再依修正前罰金罰鍰提高標準條例第二條前段規定，修正
    前刑法易服勞役，就其原定數額提高為一百倍折算一日，則
    被告行為時易服勞役折算標準，應以銀元三百元折算一日，
    經折算為新臺幣後，應以新臺幣九百元折算為一日。比較修
    正前後易服勞役折算標準，則如被告罰金總額折算未逾六個
    月之日數者，以修正後規定，有利被告，但如罰金總額折算
    已逾六個月之日數者，則以修正前規定，較有利被告。
  (八)罰金刑部分：
    被告行為時刑法第三十三條第五款「罰金：一元以上」規定
    ，於被告行為後，修正公布為「罰金：新臺幣一千元以上，
    以百元計算之」，罰金刑最低額已由新臺幣三元，提高為新
    臺幣一千元，比較新舊法結果，以舊法較為有利。
  (九)沒收部分：
    按刑法第三十八條第一項第三款修正後，雖另增因犯罪所生
    之物得沒收規定，然核與本件憑以沒收之刑法第三十八條第
    一項第二款無關，不生有利或不利問題，爰依修正後刑法第
    二條第一項前段，依修正前刑法第三十八條第一項第一、二
    款宣告沒收違禁物及被告所有供其等犯罪所用或預備之物。
  (十)綜合比較：
    本件被告犯行，關於共同正犯、累犯，雖應適用修正後刑法
    第二十八條、第四十七條。然被告犯行，關於牽連犯、連續
    犯、定應執行刑、易服勞役折算標準、罰金刑部分，均應適
    用修正前刑法第五十五條後段、第五十六條、第五十一條第
    五款、第四十二條第二、三項、第三十三條第五款規定，基
    於整體適用法律原則。就本件被告共同正犯、累犯部分，爰
    亦均適用修正前刑法第二十八、四十七條規定。且就本件被
    告犯行而言，被告犯行適用修正前刑法第二十八、四十七條
    規定，亦無較不利，併此敘明。
六、原判決關於被告丁○○販賣改造手槍部分，以被告所犯罪證
    明確，因予論罪科刑，固非無見。惟查：(一)被告丁○○販賣
    改造手槍部分，原審就連續犯或累犯部分，法定刑為無期徒
    刑亦予加重，尚有未合。(二)被告丁○○單獨或共同製造附表
    Ａ編號4.（原判決附表Ａ未論列）、附表Ｂ編號3.及附表Ｆ
    所示不具殺傷力槍彈部分，因被告丁○○已著手從事製造，
    雖未改造完成，然仍分別成立製造改造手槍、子彈未遂罪，
    原審未予論罪，自有不當。又其中被告製造附表Ｂ之1.所示
    子彈一顆未完成（未據扣案），原判決未予論列，亦有不當
    。附表Ｆ未據扣案部分及被告製造後交給丙○○、戊○○子
    彈各一顆，原判決未論，亦有不當。(三)被告丁○○於歷次警
    偵審訊，除就其製造及販賣槍彈行為自白外，警方並因其供
    出所改造槍彈去向，先後查獲丙○○、戊○○及李政瀚，則
    被告即有槍砲彈藥管制條例第十八條第四項減免其刑適用。
    原審對此未加調查審認，亦未於判決說明，有證據調查職責
    未盡及理由不備違法。(四)被告將附表Ｄ所示槍砲主要組成零
    件，持往台南縣西港鄉○○村○○街八號之一三九蔡金龍住
    處藏放，則被告未經許可持有槍砲主要組成零件，所為已成
    立槍砲彈藥刀械管制條例第十三條第四項之罪，核與被告所
    犯製造槍砲罪，有牽連犯裁判上一罪關係，為起訴效力所及
    。原審對此未加調查審認，亦有已受請求事項未予判決違法
    。(五)附表Ｃ編號3.所示在甲○○處所，查獲子彈三顆，鑑定
    結果係具殺傷力（詳偵查卷(七)十四頁），則原審載為不具殺
    傷力，自有不當。至該三顆子彈雖因試射而喪失子彈性質，
    致非屬違禁物，然此僅係否沒收問題，於被告就此成立製造
    子彈既遂犯行無礙。被告丁○○上訴意旨，以原判決就其販
    賣改造手槍，論以連續犯或累犯，法定刑為無期徒刑亦予加
    重，且未審酌其已自白且主動供出槍彈來源及去向，而未予
    減免刑責，指摘原判決不當，為有理由，自應由本院將原判
    決關於被告丁○○販賣改造手槍罪及定執行刑部分均撤銷。
    爰審酌被告丁○○有上開前科犯行，年富力盛，不循正途付
    出勞務獲取財富，竟以製造、販賣改造手槍、子彈牟利，對
    社會秩序安全與國民健康均危害甚深；惟其供承大部分犯行
    ，足認有悔悟意思等一切情狀，爰量處如主文第二項所示之
    刑，並諭知併科罰金部分，如易服勞役折算標準。至附表Ａ
    、Ｂ、Ｃ所示槍砲及有殺傷力子彈，均係違禁物，應依刑法
    第三十八條第一項第一款規定，均宣告沒收；至原具有殺傷
    力，但經試射子彈，則已因試射而失其子彈性質，故不予宣
    告沒收。又附表Ａ編號4.所示不具殺傷力子彈一顆，為被告
    丁○○所有供犯罪所用，業據被告供承在卷；附表Ｄ、Ｅ所
    示零件及工具，為被告丁○○與侯志詳共有，供渠等犯罪所
    用或預備物品，亦經渠等供明，併依修正前刑法第三十八條
    第一項第二款規定沒收。又被告未遭起訴製造、持有或寄藏
    制式子彈事實，則被告持有附表Ｄ編號9.所示制式子彈一顆
    ，縱涉犯罪，亦非本件審理範圍，該子彈自無由於本案宣告
    沒收。另附表Ｆ所示未扣案槍彈，因無證據顯示具殺傷力，
    且未扣案，未免執行困難，爰不予宣告沒收。又扣案附表Ａ
    、Ｂ、Ｃ所示具殺傷力槍彈，均係違禁物，均依刑法第三十
    八條第一項第一款宣告沒收；附表Ａ編號4.所示不具殺傷力
    子彈一顆及附表Ｄ（編號9.制式子彈一顆除外）、Ｅ所示零
    件及工具，為被告所有，供其犯罪所用，依同條項第二款規
    定諭知沒收。
七、不另為無罪諭知部分：
  (一)公訴意旨認：被告丁○○改造後售予盧俊成改造手槍及子彈
    ，係具有殺傷力槍彈，故認被告丁○○此部分販賣行為亦涉
    及槍砲彈藥刀械管制條例第八條第一項及第十二條第一項販
    賣改造手槍及子彈罪嫌云云。
  (二)茲因被告丁○○被訴販賣改造手槍及子彈予盧俊成部分，因
    該等經販賣改造手槍及子彈，係不具殺傷力槍彈，已如前述
    。從而，被告丁○○持以販賣行為，即難認為構成犯罪，此
    為當然之理。而被告丁○○此部分被訴事實，既經檢察官認
    為與前揭經論罪科刑販賣槍彈予李政瀚行為，有連續犯裁判
    上一罪關係，故不另為無罪判決諭知，併此敘明。
據上論斷，應依刑事訴訟法第三百六十九條第一項前段、第三百
六十四條、第二百九十九條第一項前段、槍砲彈藥刀械管制條例
第八條第一項、第十二條第一項、刑法第十一條前段、第二條第
一項前段及但書、修正前刑法第四十二條第三項前段，第二十八
條、第五十五條、第五十六條、第四十七條、第五十一條第五款
、第三十八條第一項第一款、第二款，判決如主文。
本案經檢察官郭珍妮到庭執行職務。
中    華    民    國    97    年     1     月    3    日
                  刑事第六庭    審判長法  官  蔡崇義
                                      法  官  杭起鶴
                                      法  官  董武全
以上正本證明與原本無異。
如不服本判決，應於收受本判決後十日內向本院提出上訴書狀。
其未敘述上訴理由者並得於提起上訴後十日內向本院補提理由書
狀（均須按他造當事人之人數附繕本）「切勿逕送上級法院」。
                                      書記官  許美惠
中    華    民    國    97    年     1     月    3    日
附錄法條：
槍砲彈藥刀械管制條例第八條第一項、第四項：
未經許可，製造、販賣或運輸鋼筆槍、瓦斯槍、麻醉槍、獵槍、
空氣槍或第四條第一項第一款所定其他可發射金屬或子彈具有殺
傷力之各式槍砲者，處無期徒刑或五年以上有期徒刑，併科新臺
幣一千萬元以下罰金。
未經許可，持有、寄藏或意圖販賣而陳列第一項所列槍枝者，處
三年以上十年以下有期徒刑，併科新臺幣七百萬元以下罰金。
槍砲彈藥刀械管制條例第十二條第一項、第四項：
未經許可，製造、販賣或運輸子彈者，處一年以上七年以下有期
徒刑，併科新台幣五百萬元以下罰金。
未經許可，持有、寄藏或意圖販賣而陳列子彈者，處五年以下有
期徒刑，併科新台幣三百萬元以下罰金。
附表Ａ：在丙○○處查獲（詳偵查卷(二)113至115頁鑑定報告）：
┌─┬───┬─────────┬───┬───┬─────────┬──────────┐
│編│種類  │  品  名          │數 量 │持有人│備  註            │沒收依據            │
│號│區分  │                  │      │      │                  │                    │
├─┼───┼─────────┼───┼───┼─────────┼──────────┤
│1.│槍砲  │改造手槍（含彈匣）│1  支 │丙○○│丁○○寄放在丙○○│刑法第38條第1項第1款│
│  │      │(槍枝管制編號11021│      │      │處                │                    │
│  │      │50057號)          │      │      │                  │                    │
├─┼───┼─────────┼───┼───┼─────────┼──────────┤
│2.│有殺傷│土造子彈          │3  顆 │丙○○│丁○○寄放在丙○○│刑法第38條第1項第1款│
│  │力子彈│(具有殺傷力)      │      │      │處                │                    │
├─┼───┼─────────┼───┼───┼─────────┼──────────┤
│3.│有殺傷│土造子彈 (均具有殺│2  顆 │丙○○│丁○○寄放在丙○○│均試射而失去子彈性質│
│  │力子彈│傷力，且均已試射) │      │      │處                │，非屬違禁物，不沒收│
├─┼───┼─────────┼───┼───┼─────────┼──────────┤
│4.│無殺傷│土造子彈          │1  顆 │丙○○│丁○○寄放在丙○○│供被告犯罪所用沒收  │
│  │力子彈│(結構尚非完整，故 │      │      │處                │                    │
│  │      │尚未具殺傷力)     │      │      │                  │                    │
└─┴───┴─────────┴───┴───┴─────────┴──────────┘
附表Ｂ：在戊○○處查獲（詳偵卷(四)25至30頁鑑定報告）：
┌─┬───┬─────────┬───┬───┬─────────┬──────────┐
│編│種類  │品名              │數 量 │持有人│備註              │沒收依據            │
│號│區分  │                  │      │      │                  │                    │
├─┼───┼─────────┼───┼───┼─────────┼──────────┤
│1.│槍砲  │8釐米改造手槍     │1  支 │戊○○│丁○○寄放戊○○  │刑法第38條第1項第1款│
│  │      │（含彈匣）        │      │      │                  │                    │
│  │      │（槍枝管制編號    │      │      │                  │                    │
│  │      │0000000000號）    │      │      │                  │                    │
├─┼───┼─────────┼───┼───┼─────────┼──────────┤
│2.│有殺傷│子彈（已試射）    │1  顆 │戊○○│丁○○寄放戊○○  │已試射失去子彈性質，│
│  │力子彈│                  │      │      │                  │非屬違禁物          │
│  │      │                  │      │      │                  │【原判決附表載為應沒│
│  │      │                  │      │      │                  │收】                │
├─┼───┼─────────┼───┼───┼─────────┼──────────┤
│3.│無殺傷│子彈（已試射）    │1  顆 │戊○○│丁○○寄放戊○○  │已試射失去子彈性質，│
│  │力子彈│                  │      │      │                  │非屬違禁物。        │
└─┴───┴─────────┴───┴───┴─────────┴──────────┘
附表Ｂ之1.（未扣案）：
┌─┬───┬─────────┬───┬───┬─────────┬──────────┐
│編│種類  │品名              │數 量 │持有人│備註              │沒收依據            │
│號│區分  │                  │      │      │                  │                    │
├─┼───┼─────────┼───┼───┼─────────┼──────────┤
│1.│無殺傷│子彈（未扣案）    │1  顆 │ 無   │                  │未扣案              │
│  │力子彈│                  │      │      │                  │                    │
└─┴───┴─────────┴───┴───┴─────────┴──────────┘
附表Ｃ：在李政瀚處查獲（詳偵卷(七)13至15頁鑑定報告）：
┌─┬───┬─────────┬───┬───┬─────────┬──────────┐
│編│種類  │品名              │數 量 │所有人│備註              │沒收依據            │
│號│區分  │                  │      │      │                  │                    │
├─┼───┼─────────┼───┼───┼─────────┼──────────┤
│1.│槍砲  │8釐米改造手槍     │1  支 │李政瀚│向丁○○購買      │刑法第38條第1項第1款│
│  │      │（含彈匣，槍枝管制│      │      │                  │                    │
│  │      │編號0000000000號）│      │      │                  │                    │
├─┼───┼─────────┼───┼───┼─────────┼──────────┤
│2.│有殺傷│子彈              │6  顆 │李政瀚│向丁○○購買      │刑法第38條第1項第1款│
│  │力子彈│                  │      │      │                  │                    │
├─┼───┼─────────┼───┼───┼─────────┼──────────┤
│3.│有殺傷│子彈（已鑑定試射）│4  顆 │李政瀚│向丁○○購買      │已試射而失去子彈性質│
│  │力子彈│                  │      │      │                  │，非屬違禁物，不沒收│
└─┴───┴─────────┴───┴───┴─────────┴──────────┘
附表Ｄ：在蔡金龍處查獲：
┌─┬───┬─────────┬───┬───┬─────────┬──────────┐
│編│ 種類 │品  名            │數 量 │持有人│備註              │沒收依據            │
│號│ 區分 │                  │      │      │                  │                    │
├─┼───┼─────────┼───┼───┼─────────┼──────────┤
│1.│ 零件 │改造槍管          │21 支 │蔡金龍│丁○○、黃炳楠共有│刑法第38條第1項第2款│
│  │      │(其中三支為製造槍 │      │      │                  │                    │
│  │      │砲主要組成零件)   │      │      │                  │                    │
├─┼───┼─────────┼───┼───┼─────────┼──────────┤
│2.│ 零件 │改造槍身          │2  支 │蔡金龍│丁○○、黃炳楠共有│刑法第38條第1項第2款│
├─┼───┼─────────┼───┼───┼─────────┼──────────┤
│3.│ 零件 │槍把護木版        │4  片 │蔡金龍│丁○○、黃炳楠共有│刑法第38條第1項第2款│
├─┼───┼─────────┼───┼───┼─────────┼──────────┤
│4.│ 零件 │彈簧              │8  支 │蔡金龍│丁○○、黃炳楠共有│刑法第38條第1項第2款│
├─┼───┼─────────┼───┼───┼─────────┼──────────┤
│5.│ 零件 │槍身零件          │1  批 │蔡金龍│丁○○、黃炳楠共有│刑法第38條第1項第2款│
│  │      │1.復進簧桿、2.復進│      │      │                  │                    │
│  │      │簧、3.扳機、4.擊錘│      │      │                  │                    │
│  │      │5.撞針座、6.抓子勾│      │      │                  │                    │
│  │      │7.扳機連桿、8.槍管│      │      │                  │                    │
│  │      │基座、9.塑膠撞針  │      │      │                  │                    │
├─┼───┼─────────┼───┼───┼─────────┼──────────┤
│6.│ 零件 │鞭炮              │1  個 │蔡金龍│丁○○、黃炳楠共有│刑法第38條第1項第2款│
│  │(原料)│                  │      │      │                  │                    │
├─┼───┼─────────┼───┼───┼─────────┼──────────┤
│7.│ 工具 │改造槍枝工具      │1  批 │蔡金龍│丁○○、黃炳楠共有│刑法第38條第1項第2款│
├─┼───┼─────────┼───┼───┼─────────┼──────────┤
│8.│ 零件 │底火              │121發 │蔡金龍│丁○○、黃炳楠共有│刑法第38條第1項第2款│
│  │(原料)│                  │      │      │                  │                    │
├─┼───┼─────────┼───┼───┼─────────┼──────────┤
│9.│ 零件 │改造子彈半成品    │172顆 │蔡金龍│丁○○、黃炳楠共有│刑法第38條第1項第2款│
│  │      │1.其中1顆係具殺傷 │      │      │                  │                    │
│  │      │  力制式子彈      │      │      │                  │                    │
│  │      │2.其中11顆非完整結│      │      │                  │                    │
│  │      │  構之土造子彈    │      │      │                  │                    │
│  │      │3.其餘160顆為彈殼 │      │      │                  │                    │
├─┼───┼─────────┼───┼───┼─────────┼──────────┤
│10.│ 零件 │滑套              │2  個 │蔡金龍│丁○○、黃炳楠共有│刑法第38條第1項第2款│
├─┼───┼─────────┼───┼───┼─────────┼──────────┤
│11.│ 零件 │彈頭原料          │1  批 │蔡金龍│丁○○、黃炳楠共有│刑法第38條第1項第2款│
│  │(原料)│長短不一銅棒      │      │      │                  │                    │
├─┼───┼─────────┼───┼───┼─────────┼──────────┤
│12.│ 零件 │彈頭              │24 顆 │蔡金龍│丁○○、黃炳楠共有│刑法第38條第1項第2款│
├─┼───┼─────────┼───┼───┼─────────┼──────────┤
│13.│ 零件 │底火藥            │3  排 │蔡金龍│丁○○、黃炳楠共有│刑法第38條第1項第2款│
│  │(原料)│72顆              │      │      │                  │                    │
├─┼───┼─────────┼───┼───┼─────────┼──────────┤
│14.│零件  │火藥              │1  罐 │蔡金龍│丁○○、黃炳楠共有│刑法第38條第1項第2款│
│  │(原料)│                  │      │      │                  │                    │
└─┴───┴─────────┴───┴───┴─────────┴──────────┘
附表Ｅ：在王維成處查獲：
┌─┬───┬─────────┬───┬───┬─────────┬──────────┐
│編│ 種類 │品名              │數 量 │持有人│備註              │沒收依據            │
│號│ 區分 │                  │      │      │                  │                    │
├─┼───┼─────────┼───┼───┼─────────┼──────────┤
│1.│ 工具 │銼刀              │2 支  │王維成│丁○○&侯志詳共有 │刑法第38條第1項第2款│
├─┼───┼─────────┼───┼───┼─────────┼──────────┤
│2.│ 零件 │銅條              │2 條  │王維成│丁○○&侯志詳共有 │刑法第38條第1項第2款│
│  │(原料)│                  │      │      │                  │                    │
├─┼───┼─────────┼───┼───┼─────────┼──────────┤
│3.│ 零件 │彈簧：1長2短      │3 條  │王維成│丁○○&侯志詳共有 │刑法第38條第1項第2款│
├─┼───┼─────────┼───┼───┼─────────┼──────────┤
│4.│ 工具 │萬用鉗            │1 支  │王維成│丁○○&侯志詳共有 │刑法第38條第1項第2款│
├─┼───┼─────────┼───┼───┼─────────┼──────────┤
│5.│ 工具 │油壓鉗            │1 支  │王維成│丁○○&侯志詳共有 │刑法第38條第1項第2款│
├─┼───┼─────────┼───┼───┼─────────┼──────────┤
│6.│ 零件 │手槍槍管：內具阻鐵│1 支  │王維成│丁○○&侯志詳共有 │刑法第38條第1項第2款│
│  │      │金屬槍管。依鑑定結│      │      │                  │                    │
│  │      │果非屬零件。      │      │      │                  │                    │
├─┼───┼─────────┼───┼───┼─────────┼──────────┤
│7.│ 工具 │鑽頭              │20支  │王維成│丁○○&侯志詳共有 │刑法第38條第1項第2款│
├─┼───┼─────────┼───┼───┼─────────┼──────────┤
│8.│ 工具 │手持電動砂輪機    │1 支  │王維成│丁○○&侯志詳共有 │刑法第38條第1項第2款│
├─┼───┼─────────┼───┼───┼─────────┼──────────┤
│9.│ 工具 │砂紙              │4 張  │王維成│丁○○&侯志詳共有 │刑法第38條第1項第2款│
├─┼───┼─────────┼───┼───┼─────────┼──────────┤
│10.│ 工具 │砂輪機磨片        │4 片  │王維成│丁○○&侯志詳共有 │刑法第38條第1項第2款│
└─┴───┴─────────┴───┴───┴─────────┴──────────┘
附表Ｆ：丁○○單獨或共同製造完成不具殺傷力槍枝及子彈：
        （未據扣案部分）
┌─┬───┬─────────┬───┬───┬─────────┬──────────┐
│編│種類  │品名              │數量  │所有人│備註              │沒收依據            │
│號│區分  │                  │      │      │                  │                    │
├─┼───┼─────────┼───┼───┼─────────┼──────────┤
│1.│不具殺│不詳              │1 顆  │丁○○│丁○○在蔡金龍住處│因不具殺傷力，非違禁│
│  │傷力子│                  │      │      │製造              │物，不沒收          │
│  │彈    │                  │      │      │                  │                    │
├─┼───┼─────────┼───┼───┼─────────┼──────────┤
│2.│不具殺│銀色8釐米改造     │1 支  │丁○○│丁○○製造後，販售│未扣案，且不具殺傷力│
│  │傷力槍│手槍（附彈匣）    │      │      │予盧俊成          │，未免執行困難，不予│
│  │枝    │                  │      │      │                  │沒收。              │
├─┼───┼─────────┼───┼───┼─────────┼──────────┤
│3.│不具殺│改造子彈          │10顆  │丁○○│丁○○製造後，販售│未扣案，且不具殺傷力│
│  │傷力子│                  │      │      │予盧俊成          │，未免執行困難，不予│
│  │彈    │                  │      │      │                  │沒收。              │
└─┴───┴─────────┴───┴───┴─────────┴──────────┘


司法院資訊處製作；財團法人民間司法改革基金會備份。
